【裁判字號】    97,抗,495
【裁判日期】    971023
【裁判案由】    聲明異議
【裁判全文】
臺灣高等法院臺中分院民事裁定           97年度抗字第495號
抗  告  人    丙○○
上列抗告人因債權人乙○○與債務人甲○○間清償債務強制執行
事件聲明異議，對於中華民國97年8月28日臺灣臺中地方法院97
年度執字第6913號所為裁定提起抗告，本院裁定如下：
    主  文
抗告駁回。
抗告程序費用由抗告人負擔。
    理  由
一、抗告人於原法院於97年8月11日遞狀聲明異議，其意旨略以
    ：本件拍賣之標的物（台中市○區○○○路180號建物）於
    民國（下同）97年1月20日由屋主甲○○出租予伊，租賃期
    限至99年1月19日止，懇請至租約到期再依法點交標的物云
    云，並提出所載如上所述之「房屋租賃契約書」影本乙件；
    嗣於原法院97年8月28日執行調查期日，改稱：上開異議狀
    為其友人所寫，其已居住在系爭房屋3、4年云云。
二、抗告意旨略以：其於95年5月間已向甲○○租賃系爭房屋，
    續租且居住至今，曾營「阿郎鹽酥雞」，本件執行不應侵害
    租屋在前之伊之權利。執行法院於97年4月15日至現場測量
    時，其在2樓觀看，不知內蘊等語，並提出「逢甲阿郎鹽酥
    雞加盟合約書」影本乙份以為證。
三、按實施查封後，債務人就查封物所為移轉、設定負擔或其他
    有礙執行效果之行為，對於債權人不生效力，強制執行法第
    51條第2項定有明文，所謂「其他有礙執行效果之行為」，
    係指處分行為以外，其他足以影響查封效力之行為，例如將
    查封物出租、出借等是，所謂債權人，應兼指聲請執行之債
    權人及拍定人而言（最高法院94年度台上字第1924號、71年
    度台上字第3636號裁判參照）。次按實施查封後，第三人未
    經執行法院允許，占有查封物或為其他有礙執行效果之行為
    者，執行法院得依職權或依聲請排除之，強制執行法第51條
    第3項亦有明文。查系爭房屋係於96年1月23日由假扣押債權
    人台中商業銀行股份有限公司聲請查封並登記在案，有查封
    筆錄附於原法院96年度執全字第349號保全程序卷宗可稽，
    而依抗告人於原法院最初所提聲明異議狀及房屋租賃契約書
    影本所載，債務人甲○○係於97年1月20日始將系爭房屋出
    租予抗告人，顯在查封之後，揆諸上開說明，該出租行為對
    於債權人不生效力；至抗告人抗告所提其與第三人黃志郎（
    經營「逢甲阿郎鹽酥雞」）間之加盟合約書影本，所載抗告
    人選擇之設店地址為「台中市○○○路」（按無完整地址）
    、訂約日期為95年3月13日（按無加盟起迄期間）等內容，
    尚不足以證明抗告人如其所稱自95年5月間已向債務人甲○
    ○承租系爭房屋；矧依民法第450條第1項規定：「租賃定有
    期限者，其租賃關係，於期限屆滿時消滅」，則抗告人所稱
    其於95年間已向債務人甲○○承租系爭房屋而續租至今云云
    ，縱使實在，其與債務人甲○○間先前之租賃關係亦業已因
    租賃期限屆滿而消滅，嗣後97年1月20日續租之租賃契約，
    為另一獨立之租賃契約，仍係訂立於查封之後，是債務人甲
    ○○該續租之行為，仍係對於債權人不生效力。再者，抗告
    人雖主張其於系爭房屋查封前即已居住在內，惟，抗告人就
    其究係自何時起占有（承租、居住）系爭房屋、已占有多久
    等情，前後說辭不一（有稱自97年1月20日起，有稱已居住3
    、4年即自93年8月至94年8月間起，有稱自95年5月起），則
    其主張是否屬實，已有可疑，而抗告人所提租賃契約書、加
    盟合約書等影本亦均不足以證明抗告人確於系爭房屋查封前
    即已居住在內；另原法院於97年4月15日會同地政人員至現
    場測量時，債務人甲○○在場陳稱：「建物現為自住」，現
    場並無其他第三人出而表示意見或主張權利，有執行勘測筆
    錄附於原法院卷可稽，衡諸房屋查封攸關居住者權益甚鉅，
    抗告人辯稱其為系爭房屋之居住者，於測量當日因不知內蘊
    而僅在2樓觀看（致未出而表示意見或主張權利）云云，殊
    與常情有違；況且，查封時曾為查封之揭示，自查封之時起
    ，至系爭房屋於97年8月7日由拍定人標購，其間尚有「磐隆
    不動產估價師事務所」曾應原法院所請而派員至現場勘估鑑
    價，又歷經二次拍賣，每次拍賣均經原法院函請台中市北區
    區公所將拍賣公告揭示於系爭房屋所在地，在在均當足使系
    爭房屋之居住者獲知查封之訊息，乃抗告人於其間從未向原
    法院陳明或主張其居住於系爭房屋內，遲至拍定後，經拍定
    人聲請點交，抗告人始遞狀主張承租、居住於系爭房屋，顯
    非情理之常。從而，原法院依拍定人之聲請，為點交之執行
    命令，揆諸上開說明，於法並無不合，抗告人之聲明異議，
    並無理由，原法院因而裁定駁回抗告人之異議，自無不當。
    乃抗告人猶執前詞，指摘原法院駁回其異議之裁定為不當，
    聲明廢棄，非有理由。
四、據上論結，本件抗告為無理由，爰依強制執行法第30條之1
    ，民事訴訟法第495條之1第1項、第449條第1項、第95條、
    第78條，裁定如主文。
中    華    民    國    97    年    10    月    23    日
                  民事第三庭    審判長法  官  陳照德
                                      法  官  曾謀貴
                                      法  官  朱  樑
以上正本係照原本作成。
不得再抗告。
                                      書記官  陳妙瑋
中    華    民    國    97    年    10    月    23    日
                                                      Ｍ


司法院資訊處製作；財團法人民間司法改革基金會備份。
